臺灣雲林地方法院刑事判決　　　　　　　　　　　　　　九十年度易字第七六號
　　公　訴　人　臺灣雲林地方法院檢察署檢察官
　　被　　　告　甲○○
右列被告因違反槍砲彈藥刀械管制條例案件，經檢察官提起公訴（九十年度偵字第四
一三一號），本院判決如左：
    主  文
甲○○未經許可持有刀械，累犯，處有期徒刑參月，如易科罰金，以銀元參佰元即新
臺幣玖佰元折算壹日。
扣案之武士刀壹把沒收。
    事  實
一、甲○○曾因違反麻醉藥品管理條例案件，先後經本院及臺灣嘉義地方法院於民國
    八十三年十月六日及八十四年四月二十七日以八十三年訴字第三二八號、八十三
    年易字第一六四一號判處有期徒刑二年六月、四月確定，甫於八十六年十二月二
    十三日假釋期滿執行完畢。詎仍不知戒慎，於八十九年間某日，在雲林縣北港鎮
    某夜市處向不詳姓名年籍之人購買業經主管機關公告查禁、屬槍砲彈藥刀械管制
    條例管制之武士刀一把，放置在雲林縣北港鎮○○里○○路六九號之住處，而未
    經許可持有具有殺傷力之刀械，嗣於九十年八月四日晚上九時許，因甲○○持該
    武士刀與其父蘇朝雄爭吵，經蘇朝雄報警處理後，為警在甲○○上開住處查獲，
    並扣得該武士刀一把。
二、案經雲林縣警察局北港分局報告臺灣雲林地方法院檢察署檢察官偵查起訴。
    理  由
一、被告甲○○坦承為擺飾之用，未經許可而購買上開武士刀之事實，並有該武士刀
    一把扣案可佐，而該武士刀經送鑑定結果，刀刃長四十八公分，刀柄長二十三公
    分，且一刀刃完全開鋒，符合刀械公告圖例及說明要件，確係屬槍砲彈藥刀械管
    制條例管制之刀械，有雲林縣警察局刀械鑑驗小組工作紀錄表一紙及相片四幀附
    卷可稽。再參以該武士刀刀刃鋒利，非一般供人使用且隨處可買之刀械，足認被
    告有持有之犯意甚明，被告辯稱伊不知該武士刀係列管刀械云云，實不足採。本
    件事證明確，被告犯行可以認定，應依法論罪科刑。
二、核被告甲○○所為，係犯槍砲彈藥刀械管制條例第十四條第三項之未經許可持有
    刀械罪。被告甲○○曾因違反麻醉藥品管理條例案件，先後經本院及臺灣嘉義地
    方法院於民國八十三年十月六日及八十四年四月二十七日以八十三年訴字第三二
    八號、八十三年易字第一六四一號判處有期徒刑二年六月、四月確定，甫於八十
    六年十二月二十三日假釋期滿執行完畢，有臺灣高等法院被告全國前案紀錄表可
    參，其於五年內再犯本件有期徒刑以上之罪，為累犯，應依刑法第四十七條規定
    加重其刑。爰審酌被告為擺飾之用而持有該刀械，犯罪情節尚屬輕微，犯後態度
    亦稱良好，然素行不良，且持刀與父相向，業經其父蘇朝雄供述明確，危害實屬
    非輕等一切情狀，量處如主文所示之刑，並諭知易科罰金之折算標準，以資懲儆
    。扣案之武士刀一把，係屬違禁物，爰併依法宣告沒收之。
據上論斷，應依刑事訴訟法第二百九十九條第一項前段，槍砲彈藥刀械管制條例第十
四條第三項，刑法第十一條前段、第四十七條、第四十一條第一項前段、第三十八條
第一項第一款，罰金罰鍰提高標準條例第二條，判決如主文。
本案經檢察官林禎瑩到庭執行職務。
中      華      民      國      九十一      年      一    月    十一    日
                                        臺灣雲林地方法院刑事第二庭
                                            法  官  趙  思  芸
右正本證明與原本無異。
如不服本判決，應於判決送達後十日內向本院提出上訴狀( 應附繕本 )。
                                            書記官  王  淑  美
中      華      民      國      九十一      年      一    月    十一    日
槍砲彈藥刀械管制條例第十四條
未經許可，製造、販賣或運輸刀械者，處三年以下有期徒刑，併科新台幣一百萬元以
下罰金。
意圖供自己或他人犯罪之用，而犯前項之罪者，處六月以上五年以下有期徒刑，併科
新台幣三百萬元以下罰金。
未經許可，持有或意圖販賣而陳列刀械者，處一年以下有期徒刑、拘役或新台幣五十
萬元以下罰金。
第一項及第二項之未遂犯罰之。
